臺灣高等法院臺中分院刑事判決　　　　94年度上易字第1286號
上　訴　人　臺灣臺中地方法院檢察署檢察官
被　　　告　乙○○
　　　　　　　　　　（現因另案在台灣台中監獄台中分監執行）
上列上訴人因被告竊盜案件，不服臺灣臺中地方法院94年度易字
第1005號中華民國94年9月6日第一審判決（起訴案號：臺灣臺中
地方法院檢察署94年度偵字第3626號），提起上訴，本院判決如
下：
    主 　　 文
原判決撤銷。
乙○○竊盜，處有期徒刑陸月，如易科罰金，以佰元折算壹日
。
    事  　　實
一、乙○○意圖為自己不法之所有，於民國 94年1月15日凌晨某
    時許，在南投縣埔里鎮○○路 173巷口，以不詳方式竊取謝
    素珍所有、平日為其父丁○○所使用停放在該處之車牌號碼
    EP-7072 號自小客車得逞，即將之駛至其位於臺中縣太平市
    ○○路○段中山八巷2號住處前停放。嗣為警於94年1月22日
    下午 5時30分許，在其上開住處前發覺可疑，而循線查悉上
    情。
二、案經臺中市警察局第三分局報告臺灣臺中地方法院檢察署檢
    察官偵查起訴。
    理 　　 由
一、訊據被告乙○○矢口否認有何右揭竊盜犯行，辯稱：案發前
    三、四天，伊因所有之車輛被貸款公司拿回去，心情不好，
    乃與朋友甲○○在臺中市○○路泡沫紅茶店喝酒，遇到甲○○的朋友叫「阿砲」，後來喝到晚上十一點多要離開時，伊
    跟甲○○都沒有車子，只有「阿砲」有車子，「阿砲」說要
    載伊與甲○○回去，到伊住處時，因為當時「阿砲」喝很多
    酒，伊就叫「阿砲」把車子停在伊住處那邊，跟甲○○坐計
    程車回去，所以那部車才會停在那邊，伊家人不知這件事，
    後來家人問起，伊才隨便說那部車是伊的，兩面車牌也不是
    伊叫王金蘭拿去二樓神明廳放的，當時王金蘭說小孩子在車
    上玩，伊只是跟王金蘭說不會拿去放，並沒有叫她拿去神明
    廳放云云。經查：
  (一)按被告以外之人於審判外之陳述，除法律有規定者外，不得
    作為證據；惟被告以外之人於審判外之陳述，雖不符刑事訴
    訟法第一百五十九條之一至四條之例外規定，而經當事人於
    審判程序同意作為證據，法院審酌該言詞陳述或書面陳述作
    成時之情況，認為適當者，亦得為證據，當事人、代理人或
    辯護人於法院調查證據時，知有第一百五十九條第一項不得
    為證據之情形，而未於言詞辯論終結前聲明異議者，視為有
    前項之同意，九十二年九月一日修正施行刑事訴訟法第一百
    五十九條及第一百五十九條之五分別定有明文。本件證人即
    被害人丁○○、證人即被告之妻王金蘭、被告之子溫平豪於
    警詢時之陳述，係屬審判外之陳述，被告未於言詞辯論終結
    前聲明異議，依前揭法律規定，自應擬制被告已同意上開審
    判外之陳述亦有證據能力，且本院審酌該言詞陳述作成時之
    情況認為適當，自得引為裁判之基礎資料，先予敘明。
  (二)被害人丁○○於警詢時指稱：車號 EP-7072號自小客車為其
    女兒謝素珍所有，平常由其使用，其於94年1月15日上午9時
    50分許，在南投縣埔里鎮○○路 173巷口，發現該車失竊，
    有向埔里分局鯉魚潭派出所報案，其不認識乙○○，亦未積
    欠乙○○債務等語（見偵字卷第22、23頁），指述其於前開
    時、地發現前開其使用之車輛失竊，復有車輛協尋證明單影
    本、車輛竊盜、車牌失竊資料個別查詢報表─查詢車輛認可
    資料、車牌照片及贓物認領保管單等附卷可稽（見偵查卷第
    32、33、41、43頁），足以認定前開車輛為失竊之贓物。
  (三)再者，證人即被告之妻王金蘭於警詢時先係供稱：該車是我
    先生乙○○於94年1月19日下午 10時許開回來的，我先生說
    車主有欠他錢，所以他將該車開回家質押，我不知道該車係
    失竊車輛，該車車牌及鑰匙是我先生拿走了，不知道在那裡
    ，亦不知道車主欠我先生多少錢，何時將車質押給我先生等
    語（見偵字卷第13-1、14頁）；隨即復稱：警方於94年1月2
    2日下午9時25分許經我同意在我住處二樓神明廳神桌後面查
    獲該車車牌兩面，我不知道車牌是何人所有，是我先生於94
    年1月20日下午5時許，打電話叫我到該輛車車內腳踏墊下，
    將該輛車兩面車牌拿去藏放，我先生沒有告訴伊原因，只叫
    我拿去藏放等語 （見偵字卷第15-17頁）；證人即被告之子
    溫平豪於警詢時則供稱：該車是我父親乙○○於 94年1月19
    日下午10時許開回來的，我不知道該車車牌為何不在車上，
    但我知道車牌在伊家二樓，是我爸爸拿上樓的，該車車牌是
    我爸爸打電話回來叫我母親拿至樓上的等語（見偵字卷第20
    頁）；又證人即承辦員警陳信良於原審審理時證稱：大約在
    案發前一、兩天，我與同事剛好要到太平市○○路○段中山
    8 巷附近勘查毒品現場，發現本件車輛停放在那邊，沒有掛
    車牌很可疑，經向前仔細查看，發現門有上鎖，有兩塊車牌
    放在駕駛座的腳踏板那邊，後來回去以後查詢車籍資料，才
    發現該車是贓車，隔天就21日，我與同事就去埋伏，發現車
    牌已經不見了，22二日又去查看，發現有小朋友在裡面玩，
    該小朋友的母親王金蘭說車子是她先生乙○○開回來的，她
    說車子是車主欠他們錢，將車主質押給他們，現場問他們車
    牌在那裡，王金蘭都說不曉得，因為我與同事第一次來的時
    候有看到車牌，所以要走的時候，就再問王金蘭車牌的下落
    ，王金蘭說是乙○○叫她收起來，放在屋子裡面，後來王金
    蘭帶我與同事到屋子裡面，在二樓神明桌後面起出兩塊車牌
    ，我與同事就請王金蘭回去警局協助調查等語（見原審卷第
    36、37、39頁），證述如何查獲上開車輛之過程；而被告亦
    自承本件車輛係伊於案發前三、四天開回住處前，可見本件
    車輛確係被告於 94年1月19日下午10時許開回其住處前停放
    ，該車車牌兩面係被告要求其妻王金蘭藏放於其等住處二樓
    神明桌之後面甚明。
  (四)關於本件車輛之來源為何乙節，被告先於94年2月3日警詢時
    辯稱：伊係於94年1月中旬 （正確日期忘記了），在南投縣
    埔里鎮街道上（詳細地址忘記了），一名綽號「阿砲」將該
    車借給伊，因伊沒有車可以回家云云 （見偵字卷第8、11頁
    ）；再於原審改稱：案發前三、四天，伊與朋友甲○○在臺
    中市○○路泡沫紅茶店喝酒，遇到甲○○的朋友叫「阿砲」
    ，後來喝到晚上十一點多要離開時，伊和甲○○都沒有車子
    ，只有「阿砲」有車子，「阿砲」便駕駛本件車輛載伊與甲○○回去，到伊住處時，因為當晚「阿砲」喝很多酒，伊就
    叫「阿砲」把車子停在伊住處前，和甲○○坐計程車云云，
    就「阿砲」係於何時何地何因將該車交付予伊之供述前後並
    不一致。而證人甲○○於本院審理時證稱：我於 94年1月22
    日案發前四、五天，有和乙○○在臺中市○○路泡沫紅茶店
    喝酒，後來我是自己坐計程車回家，我並沒有看到我朋友「
    阿砲」開車去喝酒，「阿砲」也沒有開車載我和乙○○回家
    等語（見本院卷第45、46頁），依其證詞，固可證明被告於
    案發前幾天有與甲○○及「阿砲」一起喝酒，然尚無法證明
    本件車輛為「阿砲」所駕駛及「阿砲」有駕駛本件車輛至被
    告住處前停放之情事。是被告所辯本件車輛係「阿砲」駛至
    其住處前停放云云，核與事實不符，難以遽採。況且依證人
    即被告之妻王金蘭之陳述，被告將本件車輛開回家後，係告
    訴其妻因其朋友欠其錢，才讓其將該車開回家質押乙情；另
    證人即承辦員警陳信良於原審則證稱：我於查獲當日有跟乙○○通電話，乙○○都只有跟我說車子是人家借給他的等語
    （見原審卷第39頁），可見被告就本件車輛來源之歷次陳述
    反覆不一，要難採憑。
  (五)本件車輛既為被害人丁○○所失竊之贓車，且係在被告持有
    中經警查獲，倘若該車非為被告所竊取，被告理應明確交待
    該車之來源並提出相當之證據以供調查，而被告迄未能交待
    本件車輛之來源並提出相當之證明，甚至在案發前曾囑咐其
    妻王金蘭將原藏放在該車內腳踏墊下之車牌兩面拿至住處二
    樓神明廳神桌後面，顯為避免警方查緝之舉。綜上所述，被
    告前揭所辯，應係事後卸責之詞，不足採信。本件事證已臻
    明確，被告之犯行洵堪認定，應依法論科。
二、核被告所為，係犯刑法第320條第1項之竊盜罪。原審就被告
    不利之事證未予採酌，率為無罪之認定，尚有未洽。檢察官
    上訴意旨以依卷內事證已足推斷本件車輛確係被告所竊等語
    ，指摘原判決失當，核屬有據，爰將原審判決予以撤銷，改
    為有罪之諭知。爰審酌被告前曾犯違反麻醉藥品管理條例之
    罪，素行非佳，及其犯罪之動機、目的，且所竊取本件車輛
    之廠牌為裕隆、出廠年份為西元1993年、排氣量為1275CC（
    有上開車輛竊盜、車牌失竊資料個別查詢報表─查詢車輛認
    可資料可參），價值雖非鉅大，惟仍造成被害人之損害及不
    便，暨被告犯罪後卸詞否認犯行、不知悔悟，迄未取得被害
    人之諒解等一切情狀，量處如主文第2 項所示之刑，並諭知
    易科罰金之折算標準，以示懲儆。
據上論斷，應依刑事訴訟法第369條第1項前段、第364條、第299
條第1項前段、刑法第320條第1項、第41條第1項前段，罰金罰鍰
提高標準條例第1條前段、第2條，判決如主文。
本案經檢察官丙○○到庭執行職務。
中　　華　　民　　國　　94　　年　　12　　月　　8 　　日
              刑事第七庭  審判長法　官　林　榮　龍
                                法　官　江　錫　麟
                                法　官　許　秀　芬
上列正本證明與原本無異。
本件不得上訴。
                                書記官    瑞  芳
中　　華　　民　　國　　94　　年　　12　　月　　9 　　日
刑法第320條第1項：
意圖為自己或第三人不法之所有，而竊取他人之動產者，為竊盜
罪，處五年以下有期徒刑、拘役或五百元以下罰金。
                                                      Ｒ
